Inventaris van het archief van de Commandant Landmacht Curaçao / Nederlandse Antillen te Willemstad, 1946-1952
Nationaal Archief, Den Haag
- Dossiers, B.
  - Geheime stukken., 1946-1951; 128-130, 132-134
    - A-, J- en P-dossiers, 1951, 133
      P3/15/51G-: Terugstelling in zijn effectieve rang van dienstplichtig Sergeant KL. van C.J. Heemskerk
      P4/3/51G-: Afwijzing aanvraag toelating H.K.S. van kapitein H.R. van Ham
      P5/3/51G-: Beoordeling Officieren met een z.g.n. lang verband
      P5/4/51G-: Beoordeling onderofficieren
      P5/5/51G-: Opzending aanwezig straflijsten van de Officieren van het voormalige Troepencommando Aruba
      P5/6/51G-: Aanbieding tegenbeoordeling van gerepatrieerde Officieren
      P6/1/51G-: Aanbieding van straflijsten uitzendingsbeschikking van Sergeant Janse en verbandacte van sergeant Minnaar
      P5/7/51G-: Aanbieding beoordelingslijsten van gerepatrieerde Officieren en straflijst van res. 1e. Luitenant A.A.J. Janse
      P6/3/51G-: Terugkering tot de rang van Kornet van J.J. Koelemij en groot verlof verlening van res. 2e. Luitenant Koelemij J.J. en res. 1e. Luitenant H.H. Ophey
      P7/3/51G-: Ontheffing detachering van Luit. Kol. A.L. vanden Berge
      P7/6/51G-: Mutatie opgave res. 1e. Luitenant T. van der Haar
      P7/7/51G-: Vervoerschema repatrierend personeel LNA en lijst hier ter lande te demobiliseren personeel
      P7/1/51G-: Vervanging Landmacht Nederlandse Antillen
      P8/2/51G-: Vrijwillig verblijf in werkelijke dienst van res. Officieren en Vdgo
      P8/3/51G-: Demobilisatie en emigratie van 1e. Luitenant A. Broekhuizen
      P9/1/51G- t/m P9/7/51G-: Sterkte staten 1951
      P11/2/51G-: Geestelijke verzorging van L.N.A.
      P15/5/51G-: Onderzoek contra soldaat van Remmerden A.L. 290507108
      P15/8/51G-: Bevordering tot Sergeant radio telegrafist van F.A. Schouten
      P15/16/51G-: Verlof verleend aan Kapt. R. van de Beek tot het aannemen van een Venezolaanse onderscheiding
      P15/18/51G-: Afwijzing verzoek beëindiging detachering van de 1e. Luitenant H. Oderkerk
      P15/19/51G-: Groot verlof res. 1e. Luitenant Alg. dienst J. Eggersman
      P15/24/51G-: Request Kapt. H.R. van Ham, schadevergoeding van ad. f. 3000,-
      P15/26/51G-: Verzoek van Kapitein H. van de Broek aangezegde ontslag te willem ongedaan maken
      P15/29/51G-: Request tijd. Adj. O.O. T.A. Schreuder (overgang in effectieve rang)
      P15/32/51G-: Verzoek Sergeant (tijd. Sergt. Maj.) H.F.K. Schoenmakers (te werkstelling bij de Leger Film en Fotodienst)
      P15/38/51G-: Ontheffing van tijd. dienstverrichtingen KL. van Ad. O.O. Adm. J.J. van Os
      P15/47/51G-: Request Majoor M.J.H.S. Rompen (kosten overtocht dochter en zoon ten laste Rijksbegroting te brengen)
      P15/49/51G-: Request kapitein H. v.d. Broek (toekenning tegemoetkoming in uitrustingskosten)
      P15/54/51G-: Request res. 1e. Luitenant SO. Ophey. H.H. (groot verlof)
      P15/61/51G-: Request Kapitein H. v.d. Westeringh (tegemoetkoming voor aanschaffing van kleding)
      P15/64/51G-: Vrije overtocht van gewezen K.D.V. militairen
      P15/65/51G-: Request Adj. O.O. apotheker-assistent J. 't Hart (det. bij Korps Mariniers c.q. overplaatsing Suriname)
      P15/67/51G-: Request 1e. Luitenant A. Broekhuizen (aan blijven in mil. dienst)
      P15/70/51G-: Groot verlof res. 1e. Luitenant O. Sunier
      P15/71/51G-: Request res. 1e. Luitenant A.A.J. Janse (toekenning dienstjaren)
      P15/73/51G-: Request res. 1e. Luitenant T.A. van der Haar (groot verlof)
      P15/77/51G-: Request res. 1e. Luitenant A.A.J. Janse (uitstel datum benoeming tot res. Officier bij de KL)
      P15/79/51G-: Request res. 1e. Luitenant K.M.H.H. Brink (als res. Officier voor onbepaalde tijd in de militaire dienst te mogen blijven)
      P15/80/51G-: Verzoek res. 2e. Luitenant J.J. Koelemij (Toekenning tegemoetkoming voor aanschaffing uitrusting)
      P15/81/51G-: Request res. 1e. Luitenant A.A.J. Janse (om voor onbepaalde tijd in militaire dienst te mogen blijven)
      P15/85/51G-: Verzoek res. 1e. Luitenant T.A. van der Haar (tegemoetkoming bij de aanschaffing van kleding en uitrusting)
      P15/86/51G-: Verzoek Kapt. H. v.d. Westeringh (overbruggingstoelage)
      P15/87/51G-: Verzoek res. 1e. Luitenant Brink K.M.H.H. (toekenning wedde aan een Luitenant met de diensttijd van 14 jaar of meer)
      P15/88/51G-: Verzoek van res. 1e. Luitenant Brink K.M.H.H. (bevordering tot de rang van res. kapitein)
      P15/90/51G-: Groot verlof van res. 1e. Luitenant T.A. v.d. Haar
  - Dossiers van de Controleur Militaire Administratie, genummerd 1-50., 1947-1951; 102-106
    - 1-12, 102
      1: Proces-verbaal overgave/overname 2e Comp. Infanterie Aruba,
      2: Rekeningen passagekosten gezinnen O.V.W.'ers en openbare verkoping motorvoertuigen
      3: Pensioensgrondslagen
      4: Rijksbegroting dienstjaar 1948
      5: Toekenningen ongehuwde kostwinner
      6: Jaarverslag L.N.A. over 1946
      7: Verzekering kilometersgelden
      8: Verzekering geneeskundige behandeling officieren
      9: Kledingmagazijn Bonaire verantwoording
      10: Toelage voor vakbekwaamheid
      11: Alarmorder
      12: Verzonden brieven geheim
    - 13-23, 103
      13: Beheer garnizoens kledingmagazijn
      14: Leveranties door Hoofd Militair Geneeskundige Dienst aan Aruba geneesk. dienst
      15: Regeling huishuurvergoeding
      16: Civielrechtelijke aansprakelijkheid
      17: Kantoormachines onderhoud
      18: Rijksbegroting dienstjaar 1947
      19: Burgerpersoneel werkzaam bij L.N.A.
      20)} Dienstindeling Landmacht Curaçao
      21)} Claims
      22: Wasserij Waterfort, strijksters
      23: Prijzen vaststelling economische zaken
    - 24-32, 104
      24: Detachement Bonaire 1947
      25: Orders betreffende garnizoensdienst
      26: Verlofregeling
      27: Regeling Officiershuizen en O.o. verblijven
      28: Verzekering vliegrisico
      29: Onderofficier K.N.L. gedetacheerd op Curaçao
      30: Verzonden brieven Aruba
      31: Rijksbegroting dienstjaar 1949
      32: Regeling betaling O.V.W.'ers
    - 33-43, 106
      33: Korpsbibliotheek
      34: Orders betreffende scheren en knippen
      35: Kazerneringsgoederen
      36: Mutatien O.V.W.'ers
      37: Wasserij Waterfort
      38: Militaire administratie Aruba (bedenkingen en afrekeningen)
      39a: Wasserijfonds Aruba
      39b: Hulpverlening aan soldaat G.A. de Meyerink en kpl. G.J. van Dikkeborg
      39c: Inzameling Kerstfeest 1948 Militairen
      40: Autovergoedingen dienstritten Militairen
      41: Kledingmagazijn Suffisant (Inventarisatie)
      42: Delegatie-Centraal betalingskantoor voor delegaties
      43: Registratie KL. personeel
    - 50, 109
      Bevat het dossier:
      50: Correspondentie diversen 1947-1951
    - 44-47, 105
      44: Machtiging tot ontvangst (bijzondere betalingen
      45: Officieren K.N.L. op Curaçao
      46: Regeling dienstplichtigen
      47: Rijksbegroting dienstjaar 1950
  - Dossiers van het Bureau Secretarie, genummerd 1-7., 1946-1950; 110
    1: Orders sociale zaken
    2: Bekendmakingen CLNA over 1948 en 1949
    3: Belangrijke regelingen Landmacht punt 1/22
    4a: Aanwijzingen nopens het uitzenden van opgaven personeel KL bijlage no. 29
    4b: Aanwijzingen t.b.v. decodering van mechanisme vervaardigde lijsten bijl. 29 deel A
    4c: Aanwijzingen t.b.v. decodering van mechanisme vervaardigde lijsten bijl. 29 deel C
    4d: Brief ontwerp registratievoorschrift KL
    5: Bekendmakingen CLNA over 1949 t/m 1951
    6: Agendaboek G.B. over 1946 t/m 1950
    7: Agendaboek 1948-1950
  - Dossiers van het Bureau Afwikkeling Landmacht Nederlandse Antillen, genummerd 2-52., 1951-1952; 112-127
    - 2-7, 112
      2: verkoop motormateriaal
      3: afwikkeling Bonaire
      4: verkoop restantgoederen
      5: verkoop schrijfmachines en trucks
      6: verkoop kleding en machines
      7: lijst geweernummers
    - 8-9, 113
      8: verkoop diversen
      9: verkoop welzijnszorg goederen
    - 10-12, 114
      10: verkopen Aruba
      11: verkoop radioverbindingen
      12: proces-verbaal overdracht centraal Wapen magazijn
    - 13-17, 115
      13: correspondentie afwikkeling L.N.A.
      14: inventaris Aruba
      15: wensstaten div. mil. onderdelen
      16: staten van aflevering
      17: proces-verbaal overdracht centraal wapen magazijn
    - 18-20, 116
      18: Nieuw Guinea
      19: staten van aflevering
      20: verkoop auto
    - 21, 117
      21: afwikkeling welzijnszorggoederen
    - 22-24, 118
      22: afwikkeling verbindingsdienst
      23: afwikkeling artillerie
      24: detachering personeel
    - 25, 119
      25: inventarisatie L.N.A.
    - 26, 120
      26: afwikkeling geniedienst
    - 27-32, 121
      27: afwikkeling levensmiddelenmagazijn
      28: afwikkeling schoenmakerij Curaçao en Aruba
      29: afwikkeling geweermakerij Curaçao
      30: afwikkeling kleermakerij Curaçao en Aruba
      31: processen-verbaal van afkeuring en vernietiging
      32: afwikkeling wapenmagazijn Curaçao
    - 33-37, 122
      33: liquidatiebescheiden
      34: afwikkeling werkplaatsen Curaçao en Aruba
      35: Nieuw Guinea, aanvragen en wensen
      36: afwikkeling boekwerken en voorschriften
      37: afwikkeling filmbarak en instructie materiaal
    - 38-39, 123
      38: afwikkeling motordienst Curaçao
      39: wensstaten K.L.
    - 40-42, 124
      40: afwikkeling motorvoertuigen Curaçao en Aruba
      41: afwikkeling wapenmagazijn Aruba
      42: afwikkeling geneeskundige dienst
    - 43-45, 125
      43: bundel beschrijvingslijsten
      44: afwikkeling kleding en uitrusting
      45: geniedienst Aruba
    - 46-49, 126
      46: correspondentie afwikkeling L.N.A.
      47: afwikkeling stoffeerderij en smeer en oliestaat Curaçao en Aruba
      48: afwikkeling verbruiksmagazijn en schrijfmachines
      49: processen-verbaal van vernietigingen en afkeuring Transport Afd. Curaçao
    - 50-52, 127
      50: afwikkeling motoronderdelenmagazijn Curaçao en Aruba
      51: afwikkeling cantine
      52: afwikkeling munitie